# 对基金的长投核算

提问人：wx_5cbd6a2767a5 时间：2021-08-09 13:33:11
公司A与公司B一同成立基金C，拟用于股权投资。
其中A股权占比60%，B占比40%。
由于A系财务投资人，故仅担任LP角色，GP由B担任；投决会也全由B委派。
投决会职责为：
（一）合伙企业投资项目的投资决策和退出；（二）合伙企业投资项目与另一经济组织的合并、分立或者变更组织形式；（三）合伙企业经营范围的扩大或缩小；（四）普通合伙人或其关联方与合伙企业之间的交易；（五）合伙企业的认缴资本总额的增加或者减少。
合伙人大会表决机制如下:
以下合伙人大会决议事项须经全体合伙人一致同意通过：（一）修改合伙企业的合伙协议或对本协议的修改或补充，但本协议明确约定由普通合伙人或投资决策委员会决定的事项的相关修改除外；（二）合伙企业解散，但本协议第九条另有约定的除外；（三）合伙人身份变换，即由有限合伙人转换为普通合伙人；（四）合伙企业从事本协议约定的禁止事项；（五）法律法规或其他本协议规定由合伙人大会上所有合伙人一致同意的情况。 以下合伙人大会决议事项须经实际出资比例三分之二（含）以上合伙人同意通过： （一）合伙企业进行分配，退伙或清算时，选择对合伙企业持有资产（含有的未变现股权资产）的价值评估方式和进行评估的中介机构； （二）对合伙企业不动产的处置决策（如有）； （三）涉及到合伙人的与合伙企业的关联交易（关联交易的当事合伙人须回避），但本协议明确约定由普通合伙人或投资决策委员会决定的事项除外； （四）清算报告的通过； （五）合伙人退伙，本协议另有约定的除外；（六）法律法规或其他本协议规定由合伙人大会上代表实际出资比例三分之二（含）以上合伙人通过的情况。
基于此背景，想请教陈版主，A对于该基金是否应该认定为有重大影响或控制，会计上应该如何核算。

回答人：chenyiwei
更重要的考虑因素是：
1 、该基金是为什么目的而设立？有无明确的投资方向或标的选择范围？如有，则标的选择范围与A还是B的经营业务更相关？
2 、合伙企业的收益分配和亏损分担机制如何？是否存在B为劣后级，A为优先级的安排？